【裁判字號】    98,易,217
【裁判日期】    981016
【裁判案由】    業務侵占
【裁判全文】
臺灣屏東地方法院刑事判決               98年度易字第217號
公  訴  人  臺灣屏東地方法院檢察署檢察官
被      告  乙○○
上列被告因業務侵占案件，經檢察官提起公訴（97年度偵字第69
02號），嗣被告於本院準備程序進行中先就被訴事實為有罪之陳
述，本院告知被告簡式審判程序之旨，並聽取當事人之意見後，
裁定改由受命法官獨任依簡式審判程序審理，判決如下：
    主  文
乙○○意圖為自己不法之所有，而侵占對於業務上所持有之物，
累犯，處有期徒刑柒月。
    事  實
一、乙○○前因偽造文書等案件，經臺灣高雄地方法院以90年度
    訴字第2041號判處有期徒刑6 月，並經臺灣高等法院高雄分
    院以92年度上訴字第2007號撤銷原判決，判處有期徒刑6 月
    確定，嗣於民國93年2 月10日因易科罰金而執行完畢在案。
    詎其仍不知悔改，擔任址設高雄市○鎮區○○街162 號之志
    濱糖業有限公司（下稱志濱公司）業務人員，負責推展業務
    及代收貨款等業務，為從事業務之人，於97年7 月9 日起至
    97年8 月9 日間收取如附表所示之貨款，惟竟意圖為自己不
    法之所有，利用職務之便，接續於收受上開貨款後不久，在
    不詳地點將上開貨款侵占入己，共計侵占貨款達新臺幣（下
    同）205,075 元。嗣為志濱公司之負責人甲○○發覺，乃報
    警處理，始查悉上情。
二、案經甲○○訴由屏東縣政府警察局屏東分局報請臺灣屏東地
    方法院檢察署檢察官偵查起訴。
    理  由
一、本案被告乙○○所犯業務侵占案件，並非法定刑為死刑、無
    期徒刑或最輕本刑3 年以上有期徒刑之罪，亦非高等法院管
    轄第一審之案件，而被告於本院準備程序中就被訴事實為有
    罪之陳述，本院合議庭乃裁定由受命法官獨任進行簡式審判
    程序。又簡式審判程序之證據調查，依刑事訴訟法第273 條
    之2 規定，不受同法第159 條第1 項審判外陳述排除之限制
    ，再被告對於卷內之各項證據，亦不爭執證據能力，故卷內
    所列之各項證據，自得作為證據，先予敘明。
二、上開犯罪事實，業經被告於本院坦承不諱，核與證人即志濱
    公司負責人甲○○、證人即志濱公司會計人員丙○○於警詢
    及偵查中之證述大致相符，並有志濱公司貨款明細1 紙、出
    貨單5 紙、付款簽收簿2 紙、應收帳款區間明細表2 紙、請
    款單、味橋股份有限公司付款憑單、志濱公司97年8 月26日
    函、任職人員承諾書各1 紙等附卷可稽，足徵被告前開任意
    性自白與事實相符，堪予採信。是以本件事證明確，被告犯
    行洵堪認定，應予依法論科。
三、被告乙○○確實受雇志濱公司擔任業務員職務，此經告訴人
    之指訴歷歷，且為被告所自承，其工作內容包含負責向客戶
    收取貨款等，係從事業務之人無誤。核被告乙○○就如附表
    所示侵占志濱公司款項之犯行，均係犯刑法第336 條第2項
    之業務侵占罪。被告所為雖於不同時間將其業務上所掌之款
    項挪作己用，惟其各係基於同一之侵占犯意，行為則綿延發
    生於事實欄所敘之期間內，且其行為係於密切接近之時地實
    施，侵害同一之法益，各行為之獨立性極為薄弱，依一般社
    會健全觀念，在時間差距上，難以強行分開，在刑法評價上
    ，以視為數個舉動之接續施行，應以包括之一行為予以評價
    ，各為包括一罪之接續犯。又被告前有如事實欄所示之科刑
    及執行情形，有臺灣屏東地方法院檢察署刑案資料查註紀錄
    表、臺灣高等法院被告前案紀錄表各1 份附卷足憑，其於刑
    之執行完畢後5 年內，故意再犯本件有期徒刑之罪，為累犯
    ，應依刑法第47條第1 項加重其刑。爰審酌被告因經濟困難
    ，一時失慮，竟利用職務上挪用公款，惟其所得之不法利益
    尚非至鉅，事後亦坦承犯行，深表悔悟，且業已與告訴人達
    成和解，並清償告訴人之損失，此有調解證明書1 紙在卷可
    佐，暨其生活狀況、智識程度等一切情狀，量處如主文所示
    之刑，以示懲儆。
據上論斷，應依刑事訴訟法第273 條之1 第1 項、第299 條第1
項前段，刑法第336 條第2 項、第47條第1 項，刑法施行法第1
條之1 ，判決如主文。
本案經檢察官曾士哲到庭執行職務
中    華    民    國    98    年    10    月    16    日
                  刑事第四庭    法  官  李謀榮
以上正本證明與原本無異。
如不服本判決應於收受判決後10日內向本院提出上訴書狀，並
應敘述具體理由；其未敘述上訴理由者，應於上訴期間屆滿後
20日內向本院補提理由書（均須按他造當事人之人數附繕本）
「切勿逕送上級法院」。
中    華    民    國    98    年    10    月    16    日
                                書記官  蔡進吉
附錄本案論罪科刑法條：
中華民國刑法第336條第2項
對於業務上所持有之物，犯前條第1 項之罪者，處6 月以上5 年
以下有期徒刑，得併科3,000 元以下罰金。
附表
 ┌──┬──────┬────┬────┬───────┐
 │編號│收款日期    │客戶名稱│收款金額│客戶付款方式  │
 ├──┼──────┼────┼────┼───────┤
 │ 1  │97年7月9日  │國農    │36,125元│現金          │
 ├──┼──────┼────┼────┼───────┤
 │ 2  │97年7月24日 │同上    │25,500元│現金          │
 ├──┼──────┼────┼────┼───────┤
 │ 3  │97年8月9日  │同上    │21,000元│現金          │
 ├──┼──────┼────┼────┼───────┤
 │ 4  │97年7月30日 │雅信食品│27,000元│支票（支票號碼│
 │    │            │原料行  │        │AD242212）    │
 ├──┼──────┼────┼────┼───────┤
 │ 5  │97年7月30日 │味橋股份│41,850元│支票（支票號碼│
 │    │            │有限公司│        │144986）      │
 ├──┼──────┼────┼────┼───────┤
 │ 6  │97年7月29日 │明春行  │21,600元│支票（支票號碼│
 │    │            │        │        │0000000）     │
 ├──┼──────┼────┼────┼───────┤
 │ 7  │97年7月30日 │元華行  │32,000元│支票（支票號碼│
 │    │            │        │        │CAS0000000）  │
 ├──┼──────┼────┴────┴───────┤
 │    │合    計    │205,075元                         │
 └──┴──────┴─────────────────┘


司法院資訊處製作；財團法人民間司法改革基金會備份。
